# 请教陈版主关于审计报告与财务报表中实物问题

提问人：damon0306 时间：2015-09-23 21:48:14
请教陈版主，对于有限责任公司（上市公司子公司）出具的审计报告，在报告正文中是否可以描述为 1 、”ABC有限公司全体股东：“是否必须有”全体股东“或必须去掉”全体股东“； 2 、”包括 2014 年 12 月 31 日公司的资产负债表， 2014 年度公司的利润表、公司的现金流量表及公司的股东权益变动表以及财务报表附注“，有限责任公司是否可以描述为”股东权益变动表“，还是必须用”所有者权益变动表“表述？ 在财务报表中，报表项目是否可以列示为”股本“、”股东权益合计“，是否必须用”实收资本“、“所有者权益”表述呢？

回答人：chenyiwei
1 、习惯上，有限责任公司审计报告的收件人不加“全体股东”。 2 、习惯上表述为“所有者权益变动表”，但表述为“股东权益变动表”也不是原则性错误。 3 、应使用“实收资本”，不能用“股本”。